【裁判字號】    98,審易,232
【裁判日期】    980602
【裁判案由】    違反毒品危害防制條例
【裁判全文】
臺灣新竹地方法院刑事宣示判決筆錄     98年度審易字第232號
公  訴  人  臺灣新竹地方法院檢察署檢察官
被      告  乙○○
指定辯護人  本院公設辯護人甲○○
上列被告因違反毒品危害防制條例案件，檢察官提起公訴（97年
度毒偵緝字第174 號、97年度毒偵字第2211號）後，聲請改依協
商程序而為判決，本院於中華民國98年6月2日下午4 時，在本院
刑事第九法庭宣示判決，出席職員如下：
                審判長法官  劉兆菊
法官起立朗讀判決主文、犯罪事實要旨、處罰條文，及告以上訴
限制、期間並提出上訴狀之法院，且諭知記載其內容：
一、主  文：
    乙○○施用第二級毒品，累犯，處有期徒刑肆月；扣案之如
    附表一所示之第二級毒品甲基安非他命壹包，沒收銷燬之。
    又施用第二級毒品，累犯，處有期徒肆月；扣案之如附表二
    所示之第二級毒品甲基安非他命拾壹包，均沒收銷燬之；扣
    案之電子磅秤壹臺、夾鏈袋貳佰貳拾個，均沒收之。應執行
    有期徒刑柒月，扣案之如附表一、二所示之第二級毒品甲基
    安非他命拾貳包，均沒收銷燬之；扣案之電子磅秤壹臺、夾
    鏈袋貳佰貳拾個，均沒收之。
二、犯罪事實要旨：
（一）乙○○前於民國85年間，因違反麻醉藥品管理條例案件，
      經本院於85年10月7 日以85年度易字2607號判決判處有期
      徒刑4 月確定；又於同年間，因竊盜案件，經本院於85年
      11 月22 日以85年度易字1761號判決判處有期徒刑1 年6
      月確定。又於86年間，因毀損案件，經本院於87年1 月7
      日以86年度訴字450 號判決判處有期徒刑4 月確定，前開
      3 罪，經本院以87年度聲字第399 號裁定定應執行有期徒
      刑2 年(甲)確定；復於同年間，因違反麻醉藥品管理條例案
      件，經本院於86年5 月2 日以86年度竹北簡字第206 號判
      決判處有期徒刑6 月確定；再於同年間，因竊盜案件，經
      本院於86年8 年11日以86年度易字1372號判決判處有期徒
      刑3 月確定，前開2 罪，經本院以86年度聲字第1172號裁
      定定應執行有期徒刑8 月(乙)確定，上開(甲)(乙)經接續執行，
      於87年7 月15日假釋出監，嗣後假釋經撤銷，尚餘殘刑1
      年3 月又23日(丙)；又於89年間，因竊盜案件，經臺灣高等
      法院以89年度上易字236 號判決判處有期徒刑2 年6 月(丁)
      確定；再於89年間，因竊盜、贓物等案件經臺灣苗栗地方
      法院以91年度易字第584 號判決分別判處有期徒刑2 年、
      5 月確定，經定應執行有期徒刑2 年4 月(戊)確定。上開(丙)
      (丁)(戊)部分接續執行，於94年9 月15日假釋付保護管束出監
      ，嗣於94年12月11日縮刑期滿假釋未經撤銷以已執行完畢
      論。
（二）乙○○於88年間，因施用毒品案件，經本院於88年10月28
      日以88年度毒聲字第2120號裁定送觀察、勒戒後，認無繼
      續施用毒品之傾向，於89年2月3日執行完畢釋放出所，並
      由臺灣新竹地方法院檢察署檢察官於同日以89年度毒偵緝
      字第15號為不起訴處分確定；復於前開觀察、勒戒執行完
      畢釋放後5 年內之89年間，再因施用第二級毒品案件，經
      臺灣苗栗地方法院以89年度毒聲字第1399號裁定送觀察、
      勒戒後，認無繼續施用毒品之傾向，於89年9 月6 日執行
      完畢釋放出所，並經臺灣苗栗地方法院檢察署檢察官於同
      日以89年度毒偵字第1604號為不起訴處分確定。
（三）詎乙○○仍不知悔改，復基於施用第二級毒品甲基安非他
      命（起訴書誤載為安非他命）之犯意，於97年3 月4 日下
      午2 時25分許、親自採尿時回溯96小時內之某時許，在其
      新竹縣竹東鎮○○里○○鄰○○路20巷17號住處，以將甲基
      安非他命置於吸食器（未扣案）內燒烤後吸取其煙霧之方
      式，施用第二級毒品甲基安非他命1 次；另基於施用第二
      級毒品甲基安非他命之犯意，於同年11月13日晚上9 時許
      ，在其上開住處廁所內，以將甲基安非他命置於玻璃球吸
      食器（未扣案）內燒烤後吸取其煙霧之方式，施用第二級
      毒品甲基安非他命1 次。嗣為警分別於同年3 月4 日中午
      12時20分許、同年11月14日中午12時20分許，分別在新竹
      縣竹東鎮○○路51號後方農地查獲，並扣得第二級毒品甲
      基安非他命1 包（毛重21.2公克）、在新竹縣竹東鎮○○
      路，並扣得第二級毒品甲基安非他命11包（共計毛重96.1
      6 公克）、電子磅秤1 臺及夾鍊袋220 個等物，且經採尿
      送驗後呈現安非他命、甲基安非他命之陽性反應，始悉上
      情。
（四）案經新竹市警察局移送及新竹縣政府警察局竹東分局報告
      臺灣新竹地方法院檢察署檢察官偵查起訴後，經檢察官聲
      請認罪協商判決。
三、處罰條文：
    毒品危害防制條例第10條第2項、第18條第1項前段，刑法第
    11條、第47條第1項、第51條第5款、第38條第1項第2款。
四、沒收銷燬及沒收之諭知：為警於97年3月4日中午12時20分許
    扣案之如附表一所示之第二級毒品甲基安非他命1 包（毛重
    21.2公克）；另於同年11月14日中午12時20分許，扣案之如
    附表二所示之第二級毒品甲基安非他命11包（業經行政院衛
    生署草屯療養院鑑定在案，實際鑑驗結果詳如附表二所示，
    有行政院衛生署草屯療養院98年1 月15日草療鑑字第098010
    0048號鑑定書1 份在卷可參，見97年度毒偵字第2211號偵查
    卷第48至50頁），均屬違禁物，均應依毒品危害防制條例第
    18條第1 項前段規定諭知沒收銷燬。另扣案之電子磅秤1臺
    、夾鏈袋22 0個，均係被告乙○○所有供施用第二級毒品甲
    基安非他命所用之物，經被告乙○○供承在卷（見本院卷第
    23頁），爰依刑法第38條第1 項第2 款之規定，均沒收之。
五、協商判決除有刑事訴訟法第455條之4第1項第1款於本訊問程
    序終結前，被告撤銷協商合意或檢察官撤回協商聲請者；第
    2款被告協商之意思非出於自由意志者；第4款被告所犯之罪
    非第455條之2第1項所定得以協商判決者；第6款被告有其他
    較重之裁判上一罪之犯罪事實者；第7 款法院認應諭知免刑
    或免訴、不受理者情形之一，及違反同條第2 項「法院應於
    協商合意範圍內為判決；法院為協商判決所科之刑，以宣告
    緩刑或2 年以下有期徒刑、拘役或罰金為限」之規定者外，
    檢察官與被告均不得上訴。
六、如有前項得上訴之情形，得自收受宣示判決筆錄送達之日起
    10日內，向本院提出上訴書狀，上訴於第二審法院。
本案經檢察官王唯怡到庭執行職務。
中    華    民    國    98    年    6     月    2     日
                  刑事第九庭      書  記  官  林兆嘉
                                  審判長法官  劉兆菊
以上筆錄正本係照原本作成。
中    華    民    國    98    年    6     月    2     日
                                  書  記  官  林兆嘉
附錄本案論罪科刑法條全文：
毒品危害防制條例第10條
施用第一級毒品者，處6月以上5年以下有期徒刑。
施用第二級毒品者，處3年以下有期徒刑。
附表一：
┌───┬───────────────────────────┐
│編號  │ 扣案物明細                                           │
├───┼───────────────────────────┤
│  1   │97年3月4日中午12時20分許，所扣得之第二級毒品甲基安非他│
│      │命1包（毛重21.2公克，保管字號：97年度安保管字第67號， │
│      │見97年度毒偵字第539號偵查卷第31頁）                   │
└───┴───────────────────────────┘
附表二：
┌───┬───────────────────────────┐
│編號  │ 扣案物明細                                           │
├───┼───────────────────────────┤
│  1   │97年11月14日中午12時20分許，所扣得之第二級毒品甲基安非│
│      │他命1 包（檢體編號：B0000000號，保管字號：98年度安保管│
│      │字第29號，見97年度毒偵字第2211號偵查卷第46頁）送驗後，│
│      │檢出毒品甲基安非他命成分，驗餘淨重17.3901 公克，有行政│
│      │院衛生署草屯療養院98年1 月15日草療鑑字第0980100048號鑑│
│      │定書1份在卷可按（見同上偵查卷第48頁）。               │
├───┼───────────────────────────┤
│  2   │97年11月14日中午12時20分許，所扣得之第二級毒品甲基安非│
│      │他命1 包（檢體編號：B0000000號，保管字號：98年度安保管│
│      │字第29號，見97年度毒偵字第2211號偵查卷第46頁）送驗後，│
│      │檢出毒品甲基安非他命成分，驗餘淨重17.3548 公克，有行政│
│      │院衛生署草屯療養院98年1 月15日草療鑑字第0980100048號鑑│
│      │定書1份在卷可按（見同上偵查卷第48頁）。               │
├───┼───────────────────────────┤
│  3   │97年11月14日中午12時20分許，所扣得之第二級毒品甲基安非│
│      │他命1 包（檢體編號：B0000000號，保管字號：98年度安保管│
│      │字第29號，見97年度毒偵字第2211號偵查卷第46頁）送驗後，│
│      │檢出毒品甲基安非他命成分，驗餘淨重17.1254 公克，有行政│
│      │院衛生署草屯療養院98年1 月15日草療鑑字第0980100048號鑑│
│      │定書1份在卷可按（見同上偵查卷第48頁）。               │
├───┼───────────────────────────┤
│  4   │97年11月14日中午12時20分許，所扣得之第二級毒品甲基安非│
│      │他命1 包（檢體編號：B0000000號，保管字號：98年度安保管│
│      │字第29號，見97年度毒偵字第2211號偵查卷第46頁）送驗後，│
│      │檢出毒品甲基安非他命成分，驗餘淨重8.3969公克，有行政院│
│      │衛生署草屯療養院98年1 月15日草療鑑字第0980100048號鑑定│
│      │書1份在卷可按（見同上偵查卷第48頁）。                 │
├───┼───────────────────────────┤
│  5   │97年11月14日中午12時20分許，所扣得之第二級毒品甲基安非│
│      │他命1 包（檢體編號：B0000000號，保管字號：98年度安保管│
│      │字第29號，見97年度毒偵字第2211號偵查卷第46頁）送驗後，│
│      │檢出毒品甲基安非他命成分，驗餘淨重4.1516公克，有行政院│
│      │衛生署草屯療養院98年1 月15日草療鑑字第0980100048號鑑定│
│      │書1份在卷可按（見同上偵查卷第48至49頁）。             │
├───┼───────────────────────────┤
│  6   │97年11月14日中午12時20分許，所扣得之第二級毒品甲基安非│
│      │他命1 包（檢體編號：B0000000號，保管字號：98年度安保管│
│      │字第29號，見97年度毒偵字第2211號偵查卷第46頁）送驗後，│
│      │檢出毒品甲基安非他命成分，驗餘淨重4.1586公克，有行政院│
│      │衛生署草屯療養院98年1 月15日草療鑑字第0980100048號鑑定│
│      │書1份在卷可按（見同上偵查卷第49頁）。                 │
├───┼───────────────────────────┤
│  7   │97年11月14日中午12時20分許，所扣得之第二級毒品甲基安非│
│      │他命1 包（檢體編號：B0000000號，保管字號：98年度安保管│
│      │字第29號，見97年度毒偵字第2211號偵查卷第46頁）送驗後，│
│      │檢出毒品甲基安非他命成分，驗餘淨重8.4587公克，有行政院│
│      │衛生署草屯療養院98年1 月15日草療鑑字第0980100048號鑑定│
│      │書1份在卷可按（見同上偵查卷第49頁）。                 │
├───┼───────────────────────────┤
│  8   │97年11月14日中午12時20分許，所扣得之第二級毒品甲基安非│
│      │他命1 包（檢體編號：B0000000號，保管字號：98年度安保管│
│      │字第29號，見97年度毒偵字第2211號偵查卷第46頁）送驗後，│
│      │檢出毒品甲基安非他命成分，驗餘淨重8.4361公克，有行政院│
│      │衛生署草屯療養院98年1 月15日草療鑑字第0980100048號鑑定│
│      │書1份在卷可按（見同上偵查卷第49頁）。                 │
├───┼───────────────────────────┤
│  9   │97年11月14日中午12時20分許，所扣得之第二級毒品甲基安非│
│      │他命1 包（檢體編號：B0000000號，保管字號：98年度安保管│
│      │字第29號，見97年度毒偵字第2211號偵查卷第46頁）送驗後，│
│      │檢出毒品甲基安非他命成分，驗餘淨重4.1257公克，有行政院│
│      │衛生署草屯療養院98年1 月15日草療鑑字第0980100048號鑑定│
│      │書1份在卷可按（見同上偵查卷第49頁）。                 │
├───┼───────────────────────────┤
│  10  │97年11月14日中午12時20分許，所扣得之第二級毒品甲基安非│
│      │他命1 包（檢體編號：B0000000號，保管字號：98年度安保管│
│      │字第29號，見97年度毒偵字第2211號偵查卷第46頁）送驗後，│
│      │檢出毒品甲基安非他命成分，驗餘淨重0.9067公克，有行政院│
│      │衛生署草屯療養院98年1 月15日草療鑑字第0980100048號鑑定│
│      │書1份在卷可按（見同上偵查卷第49頁）。                 │
├───┼───────────────────────────┤
│  11  │97年11月14日中午12時20分許，所扣得之第二級毒品甲基安非│
│      │他命1 包（檢體編號：B0000000號，保管字號：98年度安保管│
│      │字第29號，見97年度毒偵字第2211號偵查卷第46頁）送驗後，│
│      │檢出毒品甲基安非他命成分，驗餘淨重0.6208公克，有行政院│
│      │衛生署草屯療養院98年1 月15日草療鑑字第0980100048號鑑定│
│      │書1份在卷可按（見同上偵查卷第49頁）。                 │
└───┴───────────────────────────┘


司法院資訊處製作；財團法人民間司法改革基金會備份。
